臺灣高等法院臺中分院刑事判決　　　　 94年度上易字第602號
上　訴　人　臺灣台中地方法院檢察署檢察官
上　訴　人
即　被　告　乙○○
　　　　　　己○○
　　　　　　壬○○
上列上訴人等因被告等偽造文書案件，不服臺灣台中地方法院93
年訴字第2783號，中華民國94年3月31日第一審判決（起訴案號
：臺灣台中地方法院檢察署92年度偵字第12169號、93年度偵字
第2625號、第4511號；移送併辦案號：93年度偵字第19179號）
，提起上訴，本院判決如下：
    主  文
原判決撤銷。
乙○○共同明知為不實之事項，而使公務員登載於職務上所掌之
公文書，足以生損害於公眾及他人，處有期徒刑捌月。
己○○、壬○○共同明知為不實之事項，而使公務員登載於職務
上所掌之公文書，足以生損害於公眾及他人，各處有期徒刑陸月
；如易科罰金，均以佰元折算壹日。
    事  實
一、乙○○為於民國（下同）85年3月21日設立登記成立，址設
    於臺中市○○區○○街214巷1弄3號1樓「林之泉飲用水股份
    有限公司」（下稱林之泉公司）之董事，並為實際負責人，
    壬○○為該公司名義上之董事長、己○○為該公司董事，均
    為從事業務之人。88年間，因乙○○亦為黎明幼稚園之園長
    ，不能再兼任其他營利事業之負責人，乃於88年7月22日起
    ，變更登記以其妻壬○○為名義上之負責人，其及其父戊○○（已於90年12月2日死亡）、己○○擔任該公司之董事，
    甲○○、陳淑媛、辛○○、陳碧智及黃玟菱則為該公司之股
    東，其中乙○○、戊○○、甲○○各擁有林之泉公司股份50
    萬股，壬○○、陳淑媛各擁有20萬股，己○○、辛○○、陳
    碧智及黃玟菱各擁有15萬股，己○○並兼任該公司之會計。
    緣戊○○於90年10月19日因本態性高血壓、肺炎及慢性腎衰
    竭等疾病，入住行政院國軍退除役官兵輔導委員會臺中榮民
    總醫院（下稱臺中榮民總醫院）就醫，病況危急，乙○○為
    防止戊○○去世後，戊○○在林之泉公司之股份將為戊○○
    之其他子女即丙○○、丁○○、甲○○、林美玉及林美麗等
    人所繼承，且其認為辛○○未任職於林之泉公司，與其等並
    無何關係，乙○○竟與壬○○、己○○共同基於行使業務上
    登載不實文書及使主管機關公務員登載不實事項於職務上所
    掌公文書之犯意聯絡，趁戊○○在臺中榮民總醫院住院期間
    ，未經戊○○、辛○○二人之授權或同意，亦未通知其他林
    之泉公司股東出席，明知林之泉公司並未於90年11月2日召
    開股東臨時會、董事會改選董監事，戊○○及辛○○亦無轉
    讓林之泉公司持股之意，竟於90年11月間委由不知情之林燈
    炎會計師事務所辦理林之泉公司董監事改選之變更登記，並
    附帶報備股東暨持股之變更，而於「林之泉飲用水股份有限
    公司股東臨時會議事錄」虛偽記載：該公司於90年11月2日
    上午10時，在該公司會議室召開股東臨時會，由壬○○擔任
    主席、乙○○記錄，討論改選董事、監察人案，其出席股東
    計7人，代表股數計250萬股，嗣決議選任乙○○、壬○○、
    己○○為董事、黃玟菱為監察人等不實事項；復於「林之泉
    飲用水股份有限公司董事會議事錄」虛偽記載：該公司於90
    年11月2日下午2時在該公司會議室召開董事會，由壬○○擔
    任主席、乙○○記錄，討論選任董事長案，其出席董事為乙○○、壬○○、己○○，嗣決議全體出席董事選任劉心儒為
    董事長等不實事項；壬○○、乙○○、己○○並分別於「董
    事願任同意書」之同意書人欄簽名，同意擔任該公司董事；
    壬○○並於「董事長願任同意書」之立同意書人欄簽名，同
    意擔任該公司董事長，並使不知情之黃玟菱於「監察人願任
    同意書」上簽名，同意擔任該公司之監察人，任期均自90年
    11月2日至93年11月1日；壬○○、乙○○並分別於前開股東
    臨時會、董事會議事錄上之主席、記錄簽章欄蓋章；壬○○
    、乙○○及己○○並分別於「林之泉飲用水股份有限公司董
    事會出席董事簽到簿」之簽到欄簽名，用以虛偽表示確有召
    開該股東臨時會及董事會，並由壬○○、乙○○、己○○分
    別在「林之泉飲用水股份有限公司變更登記申請書」上之董
    事長、董事欄上蓋章，使不知情之黃玟菱於監察人欄上蓋章
    ，並將戊○○、辛○○原所擁有之林之泉公司股份50萬股、
    15萬股，分別移轉予壬○○、乙○○，致壬○○、乙○○連
    同原先所擁有之股數達70萬股及65萬股，戊○○、辛○○則
    完全喪失其在公司內之股份，據以製作不實股東名冊，而共
    同登載不實之前開資料於業務上所製作之前開文書，嗣並由
    己○○持上開登載不實之文書，委由林燈炎所經營之會計師
    事務所於90年11月5日向經濟部中部辦公室第三科申請改選
    董事、監察人等變更登記，並附帶報備股東暨持股數變動情
    形而行使，使經濟部中部辦公室承辦公務員於90年11月29日
    將上開壬○○擔任林之泉公司董事長，乙○○、己○○擔任
    董事，黃玟菱擔任監察人等不實事項，登載於職務上所掌之
    林之泉公司變更登記卡上董事、監察人名單之公文書上，足
    以生損害於主管機關公司登記及管理之正確性暨戊○○、辛○○之權益。
二、案經戊○○之子丙○○、丁○○、甲○○訴請臺灣臺中地方
    法院檢察署檢察官偵查起訴及辛○○訴請同署檢察官移送併
    案審理。
    理  由
一、訊據被告乙○○固坦承其原係設於臺中市○○區○○街214
    巷1弄3號1樓林之泉公司負責人，其父戊○○、其妻即被告
    壬○○均為該公司之董事，被告己○○則為該公司之股東之
    事實；被告己○○固坦承將其名義出借予被告乙○○擔任林
    之泉公司之股東之事實；被告壬○○固坦承擔任林之泉公司
    名義董事長之事實，惟被告三人均矢口否認有行使業務上登
    載不實文書及使公務員登載不實等不法情事。被告乙○○辯
    稱：林之泉公司是伊於85年間所設立，當時股東有伊、己○○、壬○○、戊○○、陳碧智、黃玟菱等人，每人持股多少
    伊不知道，辛○○並不是林之泉公司的員工，跟伊等沒有關
    係，創立林之泉公司的時候，辛○○也不是林之泉公司之股
    東，伊不曉得辛○○為何會登記為林之泉公司之股東；這家
    公司是空頭公司，沒有實際上在運作，當時成立公司是為了
    要把水拿回來給黎明幼稚園的小朋友喝，伊有出資150萬元
    ，其他股東只是名義上的股東；伊父親在世的時候，有提到
    過說因為是空頭公司，希望伊把他的股份過戶給公司，沒有
    說要過戶給誰，當時因為是空頭公司，所以沒有予以理會；
    90年11月2日並沒有開林之泉公司股東臨時會議及董事會，
    伊亦不知該會議記錄何人所做，伊認為有可能是伊父親叫會
    計師去做的云云。被告己○○辯稱：伊僅出借名義予林之泉
    公司，不知擁有該公司15萬股的股份，亦沒有參加90年11月
    2日的股東臨時會及董事會，會議記錄所記載的事情，伊不
    知道，也沒有在董事願任同意書上簽名蓋章，伊僅係受僱於
    戊○○，沒有那麼大的權限來辦理這些事，未委託林燈炎去
    辦理變更登記，也沒有人要伊去做這些事，股東的事伊完全
    不清楚云云。被告壬○○辯稱：伊是戊○○的媳婦，只是公
    司借來的人頭，伊負責家務，沒有參與公司業務，伊不知於
    公司之持股，也沒有開過任何會議，會議記錄是在偵查庭才
    看到的云云。
二、經查：
  (一)林之泉公司經當時之臺灣省政府建設廳於85年3月21日核准
    設立登記，資本額150萬元，被告乙○○當時為董事，被告
    己○○、劉心儒及告訴人甲○○、被害人戊○○均為原始股
    東；85年11月11日變更登記為被告乙○○為該代表該公司之
    負責人，其餘股東不變；88年1月18日變更登記增資為2500
    萬元，被告乙○○為該公司董事長，被告劉心儒、己○○為
    董事，被害人戊○○為監察人，其股東及持股數為被告乙○○、被害人戊○○、告訴人甲○○各50萬股，被告劉心儒、
    案外人陳淑媛各20萬股，被告己○○、證人辛○○、黃玟菱
    及案外人陳碧智各15萬股；88年7月22日變更登記為被告劉
    心儒為董事長，代表該公司之負責人，其餘登記事項不變；
    90年11月29日變更登記該公司之股東及持股數為被告壬○○
    70萬股、乙○○65萬股，告訴人甲○○50萬股，案外人陳淑
    媛20萬股，被告己○○、證人黃玟菱及案外人陳碧智各15萬
    股，有經濟部中部辦公室函文一份暨所檢送之該公司設立登
    記事項卡、變更登記事項卡暨股東名冊附卷可稽（見偵字第
    12169號卷第1至14頁）。依前開登記資料，被害人戊○○自
    該林之泉公司於85年3月21日設立登記起、證人辛○○自88
    年1月18日增資變更登記起，即登記為該公司之股東。其次
    (1)證人辛○○於原審審理時結證稱：伊於87年底或88年初林
      之泉公司增資的時候，開始擔任該公司之股東，持有股數
      15萬股，一開始伊是林泉公司的員工，因為林泉跟林之泉
      公司的業務是重疊的，後來因為老董事長戊○○看伊盡心
      盡力，提議讓伊入股，伊是以員工身分擔任股東，並非擔
      任人頭股東，伊大概出資30萬元；因為伊的資金沒有那麼
      多，是戊○○董事長看伊很用心，所以才給伊15萬股，因
      為林泉公司的董事長是甲○○，林之泉公司的董事長是戊○○，都是家族企業，戊○○說只要伊用心做事，有關股
      份的部分，他會安排，是後來才知道戊○○多給伊12萬股
      ；當時入股時，沒有任何人跟伊約定伊擔任股東的期限，
      也沒有人跟伊約定在何時要轉讓股份給何人，伊沒有轉讓
      持股15萬股給其他股東，而退出林之泉公司；是伊去銀行
      辦理貸款展延時，看見銀行有一份徵信調查資料，發現伊
      在林之泉公司的股份不見了，才去調查；伊於90年間完全
      沒有把伊的持股轉讓給人，亦未參與90年11月2日上午10
      時林之泉公司所召開之股東臨時會議等語（見原審卷第69
      至71頁），證述如何成為林之泉公司之股東，核與前開登
      記資料相符。
    (2)被告乙○○於偵查中供稱：林之泉公司是伊創立，本來資
      本額只有150萬元，後來甲○○要加入，伊當時同意提供
      水源讓甲○○去做加水站，後來向銀行貸款，增資到2500
      萬元，實際上錢馬上就還給銀行，股東都沒有出錢，在大
      里大眾銀行辦的；因為伊是黎明幼稚園的園長，不能兼任
      營利事業之負責人，所以由伊太太壬○○擔任林之泉公負
      責人等語（見偵字第12169號卷一第122頁正反面、卷二第
      109頁）；其於原審審理時亦自承：林之泉公司為其於85
      年間所設立，伊出資150萬元，其他股東均為名義上之股
      東；黃玟菱是幼稚園的股東，也是人頭股東，是伊拜託黃
      玟菱當股東的等語（見原審卷第22、89頁），核與被告己○○於原審審理時供稱：剛開始是乙○○想要做水，伊只
      是當人頭，伊從來沒有出資，也沒有開過股東會等語（見
      原審卷第79頁）、證人黃玟菱於原審審理時結證稱：因伊
      在83年就去黎明幼稚園任職，擔任老師，園長是乙○○，
      乙○○說要借伊的名字擔任林之泉公司之股東等語（見原
      審卷第104、105頁）相符。準此，依被告乙○○之供述，
      林之泉公司既為其所出資創立，復由其覓得被告己○○、
      證人黃玟菱等人為股東，是被告乙○○對於林之泉公司歷
      次股東及股東持股之變更登記，自不能諉為不知。再被告
      乙○○於偵查中亦供稱：伊父親在88、89年間曾問伊為何
      辛○○、陳淑媛、甲○○會成為林之泉公司之股東，伊當
      時並沒有去查證，當時因為甲○○沒有工作，想回來參與
      這份事業，而辛○○是他公司之員工，陳淑媛是他太太，
      所以沒有介意他們加入等語（見偵字第12169號卷二第104
      頁），足見被告乙○○於林之泉公司在88年1月18日之增
      資變更登記時，應已知悉證人辛○○為林之泉公司之股東
      ，是其辯稱不知證人辛○○如何登記為林之泉公司之股東
      云云，自非可採。
  (二)依「林之泉飲用水股份有限公司股東臨時會議事錄」之記載
    ，該公司於90年11月2日上午10時，在該公司會議室召開股
    東臨時會，由被告壬○○擔任主席、被告乙○○記錄，討論
    改選董事、監察人案，其出席股東計7人，代表股數計250萬
    股，嗣決議選任被告三人為董事、證人黃玟菱為監察人；依
    「林之泉飲用水股份有限公司董事會議事錄」之記載，該公
    司於90年11月2日下午2時，在該公司會議室召開董事會，由
    被告壬○○擔任主席、被告乙○○記錄，討論選任董事長案
    ，其出席董事為被告三人，嗣決議全體出席董事選任被告劉
    心儒為董事長；被告壬○○、乙○○、己○○並分別於「董
    事願任同意書」之同意書人欄簽名，同意擔任該公司董事；
    被告壬○○並於「董事長願任同意書」之立同意書人欄簽名
    ，同意擔任該公司董事長，證人黃玟菱則於「監察人願任同
    意書」上簽名，同意擔任該公司之監察人，任期均自90年11
    月2日至93年11月1日；被告壬○○、乙○○並分別於前開股
    東臨時會、董事會議事錄上之主席、記錄簽章欄蓋章；被告
    三人並分別於「林之泉飲用水股份有限公司董事會出席董事
    簽到簿」之簽到欄簽名，並由被告壬○○、乙○○、己○○
    、證人黃玟菱分別在「林之泉飲用水股份有限公司變更登記
    申請書」上之董事長、董事及監察人欄上蓋章，於90年11月
    5日向經濟部中部辦公室第三科申請改選董事、監察人等變
    更登記，並附帶報備股東暨持股變更情形，於90年11月29日
    變更登記該公司之股東及持股數為被告壬○○70萬股、乙○○65萬股、己○○15萬股、黃玟菱15萬股、甲○○50萬股、
    陳淑媛20萬股、陳碧智15萬股，資本總額仍為2500萬元，有
    經濟部中部辦公室函文一份暨所檢送之該公司變更登記申請
    書、股份有限公司變更登記表、股東名簿、前開股東臨時會
    議事錄、董事會議事錄、簽到簿、願任同意書等相關資料在
    卷可憑（見偵字第12169號卷卷二第59到82頁）。該次登記
    林之泉公司之資本總額不變，惟證人辛○○、被害人戊○○
    則喪失原為該公司股東之資格，被告壬○○、乙○○原分別
    持股20萬股、50萬股，於該次變更登記持股數分別增加至70
    萬股、65萬股，顯係將證人辛○○、被害人戊○○原分別持
    有之15萬股、50萬股，移轉至被告乙○○、壬○○名下。然
    查，證人辛○○並未參加該公司90年11月2日之該次股東
    會臨時會，亦未將其持股移轉於他人，已如前述。而被害
    人戊○○因本態性高血壓、肺炎及慢性腎衰竭等疾病，於90
    年10月19日至臺中榮民總醫院住院就醫，90年12月2日出院
    ，並於同日死亡，有臺中榮民總醫院92年8月28日編號：門
    字第17584114─01號診斷證明書及戊○○戶役政個人基本資
    料各1份附卷可稽（見偵字第12169號卷一第168頁、卷二第
    145卷），自亦不可能於90年11月2日參加該公司之股東臨時
    會，並將其持股移轉予他人，被告乙○○辯稱：伊認有可能
    是伊父親要會計師去做的云云，自非可採。證人黃玟菱於
    原審審理時結證稱：伊為林之泉公司之人頭股東，因為伊在
    83年就去黎明幼稚園任職，擔任老師，園長是乙○○，乙○○說要借伊的名字擔任股東，伊目前還是在黎明幼稚園任職
    ，伊差不多任職一、二年後，才擔任股東，正確時間忘記了
    ，伊不清楚名下有多少股及在公司擔任什麼職務；未曾參加
    該公司在90年11月2日所開之股東會，也沒有在該次會議簽
    到，亦不知被選為監察人，事後亦無人告知伊被選為監察人
    等語（見原審卷第104至106頁）。又依告訴人甲○○之指訴
    ，其與其妻陳淑媛亦未參加該次股東臨時會議，總計至少有
    5位股東未參加該次會議，顯見林之泉公司90年11月2日之股
    東臨時會議記錄及股東名簿內記載出席股東7人即屬不實，
    該公司並未實際召開前開股東臨時會及董事會，應堪認定。
  (三)證人林燈炎於偵查中供稱：伊只是經營會計師事務所，據小
    姐說當初是一位張老師來委託，他的名字為何伊不知道，當
    初只是有人拿資料到伊事務所辦理董監事的更名等語（見偵
    字第12169號卷一第121頁反面）；其於原審審理時結證稱：
    伊為會計師事務所負責人，卷附經濟部所檢送之林之泉公司
    於90年11月間改選董監事之申請變更登記資料，是伊事務所
    代理去申請的，當時是辦理董監事改選的變更登記，有關於
    股東人數的變更，則是附帶向經濟部中部辦公室報備，該董
    監事改選申請變更登記相關文書資料裡面包含股東名簿，其
    中乙○○、壬○○的股份分別為65萬股、70萬股，該次之個
    申請變更登記與附帶變更股東，是伊事務所裡面一個翁尼戎
    小姐接洽的，聽說是林之泉公司張小姐交辦的，伊本人沒有
    接洽，林之泉的張小姐究竟何人，因案子不是伊接的，伊不
    是很清楚，是否就是庭上的己○○，應該問事務所的翁尼戎
    ，但是翁小姐最近過世了；股東名簿、臨時會議議事錄、簽
    到簿、董事會會議記錄，這些資料應該是林之泉公司弄好送
    過來的，都是翁小姐收受的；這些資料伊事務所沒有改過，
    相關需要蓋章的地方，是林之泉公司自己蓋好送過來的，伊
    事務所只是跟他們講要如何蓋章等語（見原審卷第80至84頁
    ）。而被告乙○○於偵查中經檢察官提示證人林燈炎前開偵
    查中之供述，供稱：林燈炎所指之張老師應該是己○○等語
    （見偵字第12169號卷二第109頁）。證人黃玟菱於原審審理
    時亦結證稱：90年11月間，黎明幼稚園除了己○○外，好像
    沒有其他姓張的老師等語（見原審卷第107頁），足證該「
    張老師」，應係指被告己○○。且參酌告訴人丙○○於偵查
    中指稱：伊父親在90年10月19日住院，20日進入加護病房沒
    有出來，到12月2日就過世了等語，亦足證被害人戊○○於
    90年10月19日入住臺中榮民總醫院後，已呈病況危急狀態，
    自無從親自或交代被告己○○委託證人林燈炎之會計師事務
    所辦理林之泉公司董監事更名登記，並製作林之泉公司90年
    11月2日之臨時股東會、董事會會議記錄等相關資料。再卷
    附之90年11月2日上午10時及下午2時林之泉公司股東臨時會
    議事錄、董事會議事錄，均載該二會議係由被告壬○○任主
    席、被告乙○○擔任記錄、出席董事僅被告己○○，以及被
    告乙○○於原審審理時供稱：黃玟菱的監察人願任同意書是
    黃玟菱事後補簽的等語（見原審卷第89頁），被告乙○○竟
    能知悉證人黃菱簽署願任同意書一事等情，互相參證以觀，
    足以認定本件被害人戊○○、證人辛○○於林之泉公司之股
    份，係在未獲其等同意之情況下，遭被告乙○○擅自轉讓，
    被告乙○○並指使知情之被告己○○委託不知情之證人林燈
    炎之會計師事務所辦理林之泉公司董監事變更登記等事，要
    無疑義。而被告壬○○為被告乙○○之妻，案發時擔任林之
    泉公司之名義上負責人，前開會議記錄上均有其簽名（其簽
    名核與其歷次於偵查中及於原審準備程序之簽名極為類似，
    應係同一人所為），復以其名義向經濟部中部辦公室提出申
    請，參以其持股亦因而增加，是其知情並共同參與其事，亦
    堪認定。
  (四)又被告乙○○先則辯稱：林之泉公司是空頭公司云云，其後
    則改稱：林之泉公司有在賣水，營業額每個月不到10萬元，
    卷附廣告是伊公司做的等語（見原審卷第116頁），復有該
    公司對外行銷廣告1份在卷可憑（見偵字第12169號卷一第14
    0頁），足見林之泉公司絕非被告乙○○所稱係空頭公司，
    被告三人未得被害人戊○○及證人辛○○之同意，擅自製作
    不實之會議記錄，將其等所擁有林之泉公司之股權轉讓，自
    足生損害於被害人戊○○及證人辛○○。
  (五)綜上所述，被告三人所辯均屬事後卸責之詞，不足採信，本
    件事證明確，被告三人犯行均堪認定。
三、查被告乙○○、己○○於案發時均為林之泉公司之董事，被
    告乙○○並為該公司之實際負責人，被告壬○○則為該公司
    之名義上董事長，就該公司前開臨時股東會董事會會議之召
    開及申請變更董、監事登記等項，均為從事業務之人。核被
    告三人所為，均係犯刑法第216條、第215條之行使業務上登
    載不實之文書罪及同法第214條之使公務員登載不實罪。被
    告三人於業務上登載不實文書之低度行為應為行使之高度行
    為所吸收，不另論罪。被告三人間就上開犯行有犯意之聯絡
    ，行為之分擔，均為共同正犯。被告三人將前開不實之事項
    分別登載於職務上所掌之股東會臨時議事錄、董事會議事錄
    等相關文件，均為其等為達移轉被害人戊○○及證人辛○○
    股權、變更登記等目的，而基於單一犯意，接續實施行為之
    一部，應僅論以一個業務登載不實罪。被告三人利用不知情
    之林燈炎會計師事務所人員向經濟部中部辦公室申請林之泉
    公司董監事變更登記而行使業務上登載不實文書，進而使該
    管公務員為上開不實登載，均為間接正犯。被告三人所犯上
    開行使業務上登載不實之文書罪與使公務員登載不實罪二罪
    間，有方法結果之牽連關係，依刑法第55條之規定，應從情
    節較重之使公務員登載不實文書罪處斷。公訴人認被告三人
    將：出席股東計7人，代表股數計250萬股等不實事項記載於
    林之泉公司股東臨時會議事錄，並共同偽造該公司股東名簿
    ，復持以行使，因認被告三人此部分所為係犯刑法第216條
    、第210條之行使偽造私文書罪云云。惟刑法第210條之偽造
    私文書罪，係以無製作權之人假冒他人名義製作文書為要件
    ，如以自己名義作成之文書，縱令內容不實，除合於業務登
    載不實之要件，得論以刑法第215條之罪名外，尚難論以偽
    造私文書罪。又股東會或董事會之會議紀錄，乃公司之股東
    或董事開會時，由記錄人員依照決議內容作成之文書，若非
    記錄人員假冒他人名義製作該會議紀錄，固得成立偽造私文
    書罪；倘該負責記錄之人員係以自己之名義作成，縱令內容
    不實，亦無從成立偽造私文書罪。查前開林之泉公司股東臨
    時會議事錄及董事會議事錄之記錄係被告乙○○，被告三人
    復未於前開議事錄或股東名冊上冒用其餘股東之名義簽名，
    縱其內容有不實之情事，依前開說明，被告三人此部分所為
    應係犯刑法第216條、第215條之行使業務上登載不實之文書
    罪，而非同法第216條、第210條之行使偽造私文書罪，公訴
    人之見解尚有未洽，惟起訴之基本事實相同，爰變更起訴之
    法條。臺灣臺中地方法院檢察署93年度偵字19179號移送證
    人辛○○告訴被告乙○○、壬○○製作不實前開林之泉公司
    股東臨時會議記錄等文書，將其股份移轉於其他股東，涉犯
    偽造文書罪嫌部分，經審理結果，認與被告乙○○、壬○○
    被訴部分，係同一事實，為起訴效力所及，自應併予審理。
    原審認被告等罪證明確，而予論罪科刑，固非無見，惟查被
    告等於戊○○病危之際，移轉戊○○、辛○○之股權，事後
    又拒不將股權返還予戊○○之繼承人及辛○○，原審量刑顯
    然太輕；被告三人上訴仍執前詞否認犯罪，其等上訴為無理
    由，檢察官上訴據此指摘原審判決不當，上訴則有理由，應
    由本院將原審判決予以撤銷改判。爰審酌被告乙○○為轉讓
    其父戊○○及證人辛○○之持股，製作不實之會議記錄，致
    侵害被害人戊○○及證人辛○○之權益，並使主管機關登記
    於職務上所掌公文書，足以生損害於其登記暨管理之正確性
    ，被告乙○○係主謀，被告壬○○、己○○配合被告乙○○
    共同違法，其等犯罪之動機、目的、手段、品行、知識程度
    ，迄未賠償證人辛○○等人之損害及犯後均否認所犯之態度
    等一切情狀，分別量處如主文第二、三項所示之刑，並就己○○、壬○○所處之刑，諭知易科罰金之折算標準，用示懲
    儆。
四、據上論斷，應依刑事訴訟法第369條第1項前段、第364條、
    第299條第1項前段，第300條，刑法第28條、第216條、第
    215條、第214條、第55條、第41條第1項前段，罰金罰鍰提
    高標準條例第1條前段、第2條，判決如主文。
本案經檢察官庚○○到庭執行職務。
中　　華　　民　　國　　94　　年　　8 　　月　　23　　日
　　　　　　　 刑事第六庭  審判長法　官　李　文　雄
　　　　　　　　　　　　　　　　 法　官　邱　顯　祥
　　　　　　　　　　　　　　　　 法　官　劉　連　星
上列正本證明與原本無異。
不得上訴
                                 書記官　陳　秀　真
中　　華　　民　　國　　94　　年　　8 　　月　　24　　日
附錄：本案論罪科刑法條全文
中華民國刑法第216條：
行使第210條至第215條之文書者，依偽造、變造文書或登載不實
事項或使登載不實事項之規定處斷。
中華民國刑法第215條：
從事業務之人，明知為不實之事項，而登載於其業務上作成之文
書，足以生損害於公眾或他人者，處三年以下有期徒刑、拘役或
五百元以下罰金。
中華民國刑法第214條：
明知為不實之事項，而使公務員登載於職務上所掌之公文書，足
以生損害於公眾或他人者，處三年以下有期徒刑、拘役或五百元
以下罰金。
　　　　　　　　　　　　　　　　　　　　　　　　　　  Ｆ
